【裁判字號】    97,簡上,209
【裁判日期】    980116
【裁判案由】    偽造文書
【裁判全文】
臺灣士林地方法院刑事判決             97年度簡上字第209號
上  訴  人  臺灣士林地方法院檢察署檢察官
被      告  甲○○  （原名柯明祥）
            乙○○  （原名謝雅真）
上列上訴人因被告等偽造文書案件，不服本院中華民國97年4 月
30 日97 年度簡字第287 號第一審刑事簡易判決（偵查案號：臺
灣士林地方法院檢察署97年度偵字第1427號、第3419號），提起
上訴，本院管轄之第二審合議庭判決如下：
    主  文
上訴駁回。
    事實及理由
一、本案經本院審理結果，認第一審以被告甲○○、乙○○犯刑
    法第216 條、第210 條之行使變造私文書罪，判處被告甲○
    ○有期徒刑5 月、判處被告乙○○有期徒刑4 月，並均諭知
    易科罰金以新臺幣（下同）1000元折算1 日之折算標準，另
    就被告乙○○為緩刑3 年之宣告，併依刑法第74條第2 項第
    5 款規定，命被告乙○○應於緩刑期間，依執行檢察官之命
    令，向指定之公益團體、地方自治團體或社區，提供40小時
    之義務勞務，其認事、用法均無違誤，量刑亦屬妥適，應予
    維持，並引用第一審判決書記載之事實、證據及理由。
二、檢察官上訴意旨略稱：被告甲○○似係從事地下電台藥品販
    賣維生，故查無就業紀錄，另被告乙○○經查證係在聯邦製
    藥上班，名下股票不少，參諸被告2 人出入皆以名車代步，
    且子女就讀天母地區學校，應無經濟困頓情況，且因被告2
    人犯行，造成告訴人歷經訴訟過程、金錢花費、心力交瘁，
    原審量刑與被告2 人犯罪所獲取之佔用不動產利益不成比例
    ，顯然過輕云云。惟按量刑之輕重，係事實審法院得依職權
    自由裁量之事項，茍已斟酌刑法第57條各款所列情狀而未逾
    越法定刑度，則不得遽指為違法；又刑罰之量定屬法院自由
    裁量之職權行使，但仍應審酌刑法第57條所列各款事由及一
    切情狀，為酌量輕重之標準，並非漫無限制，在同一犯罪事
    實與情節，如別無其他加重或減輕之原因，下級法院量定之
    刑，亦無過重或失輕之不當情形，則上級法院對於下級法院
    之職權行使，原則上應予尊重（最高法院72年度臺上字第66
    96號判例參照）。是以，法律固賦予法官自由裁量權，但此
    項裁量權之行使，並非得以任意或自由為之，仍應受一般法
    律原則之拘束，必須符合法律授權之目的，並受法律秩序之
    理念、法律感情及慣例所規範，法官量刑權雖係受法律拘受
    之裁量原則，但其內涵仍將因各法官之理念、價值觀、法學
    教育背景之不同而異，是以自由裁量之界限仍難有客觀之解
    答，端賴法官於個案審判時，依個案事由加以審酌，若無裁
    量濫用情事，難謂有不當之處。經查，本件被告2 人均犯刑
    法第216 條、第210 條之行使變造私文書罪，原審斟酌被告
    等因被告甲○○失業工作無著，家庭經濟困頓，無法籌措另
    行租屋之押租金及租金，而一時失慮出此下策，雖被告等於
    本院民事庭審理及檢察官偵查時堅不吐實且飾詞狡卸，惟於
    本院準備程序已坦承犯行，深表悔意，及告訴人具狀表示無
    法諒解被告等之不誠信，復參酌被告等之素行，犯後非無悔
    改從善之意等一切情狀，分別量處如上刑度，並均諭知易科
    罰金之折算標準，併就被告乙○○諭知緩刑3 年，命其應於
    緩刑期間，依執行檢察官之命令，向指定之公益團體、地方
    自治團體或社區，提供40小時之義務勞務，其認事、用法均
    無違誤，量刑亦屬妥適，尚難謂有何違法可言。上訴人空言
    泛稱被告甲○○係因經營地下電台始查無就業資料，及被告
    乙○○頗富資力，應無經濟困頓情事云云，除據被告2 人堅
    決否認外，有關被告甲○○經營地下電台，收入頗豐之說，
    亦未據檢察官舉證證明。再被告乙○○部分，細繹卷附之財
    政部臺北市國稅局96年度綜合所得稅各類所得資料清單，雖
    可見被告乙○○自聯邦化學製藥股份有限公司受領薪資，名
    下確有汽車1 輛、股票若干，然其薪資給付總額僅18 0,900
    元，至登記為其所有之汽車則為LANCIA廠牌、汽缸容量199
    8CC 之自用小客車，出廠年月為85年3 月，並非豪奢，觀其
    投資金額，亦非至鉅。至告訴人因被告2 人於本院民事庭審
    理時及檢察官偵查時堅不吐實，釋詞狡卸，令告訴人無端涉
    訟，且於訴訟過程中心力交瘁等節，固屬實情，惟均已據原
    審斟酌告訴人97年4 月30日刑事陳述意見狀後，就被告2 人
    量處較檢察官原本所求之刑更重之刑度，顯亦已斟酌及此，
    本件檢察官上訴，指摘原判決量刑不當，為無理由，應予駁
    回。
據上論斷，應依刑事訴訟法第455 條之1 第1 項、第3 項、第36
8 條、第373 條，判決如主文。
本案經檢察官鄭富城到庭執行職務。
中    華    民    國    98    年    1     月    16    日
                  刑事第五庭審判長法  官  李育仁
                                  法  官  黃雅君
                                  法  官  許辰舟
以上正本證明與原本無異。
本件不得上訴
                                  書記官  李典育
中    華    民    國    98    年    1     月    16    日


司法院資訊處製作；財團法人民間司法改革基金會備份。
